【裁判字號】    95,訴,2383
【裁判日期】    950830
【裁判案由】    侵權行為損害賠償
【裁判全文】
臺灣高雄地方法院民事判決              95年度訴字第2383號
原      告  甲○○
訴訟代理人  乙○○
被      告  丙○○
當事人間請求侵權行為損害賠償事件，本院於民國95年8 月16日
言詞辯論終結，判決如下：
  主  文
被告應給付原告新台幣陸拾萬及自民國九十五年六月六日起至清
償日止按年息百分之五計算之利息。
訴訟費用由被告負擔。
  事實及理由
一、本件原告起訴主張：被告於民國93年4 月26日對原告施以暴
    力行為，致使原告受有身體、牙齒、牙床等傷害，兩造乃於
    93 年11 月25日達成協議，並簽立「責任協議書」（下稱系
    爭協議書），被告同意賠償原告新台幣（下同）600,000 元
    ，然事後被告並未依約賠償，爰本於系爭協議書之約定提起
    本件訴訟。聲明求為判決：(一)被告應給付原告600,000 元及
    自支付命令送達翌日起至清償日止按年息5%計算之利息。(二)
    訴訟費用由被告負擔。
二、被告則以：同意給錢，但目前沒錢給，何況其已將系爭協議
    書撕毀，故系爭協議不成立等語置辯。答辯聲明求為判決：
    (一)原告之訴駁回。(二)訴訟費用由原告負擔。
三、兩造不爭執事項：(一)系爭協議書係在93年11月25日簽立，其
    上關於被告之指印係被告所蓋。(二)被告尚未依系爭協議書之
    記載給付原告600,000 元。
四、兩造爭執事項：系爭協議有無成立? 原告能否本於系爭協議
    書之約定，請求被告給付600,000 元及其利息? 茲分述如下
    ：
（一）查，依系爭協議書第1 條記載：「甲方（即被告）曾於對
      乙方（即原告）在93年4 月26日，當日所施與之無理由上
      的暴力行為，導致乙方身體、牙齒、牙床之傷害，身心、
      精神、財產及時間上的損失極大，甲方無異議賠償，乙方
      請求甲方支付陸拾萬元整的協議。」，第4 條則記載，該
      協議書共一式5 份，且該協議書之簽名欄除有兩造之指印
      外，尚有原告之連帶保證人米建華之印文及被告之連帶保
      證人侯德明之指印等情，有系爭協議書在卷可稽，足見兩
      造就93年4 月26日所發生之傷害事件，達成賠償和解，否
      則兩造及其等之連帶保證人焉會於該協議書之簽名欄按指
      印、蓋章? 又系爭協議既已成立，不因嗣後被告將系爭協
      議書撕毀，而逕認系爭協議不成立，故被告辯稱：其已將
      系爭協議書撕毀，系爭協議不成立云云，不足採信。
（二）次查，依系爭協議書第1 條約定，被告同意賠償原告600,
      000 元，其迄今尚未賠償原告等情，為兩造所不爭執，自
      堪認屬實，是原告本於系爭協議書第1 條約定請求被告給
      付600,000 元及自支付命令送達翌日即95年6 月6 日起至
      清償日止按年息5%計算之利息，即屬有據。被告雖辯稱：
      伊現在無錢給付云云，惟縱令屬實，亦不足以減免其給付
      之責。
五、綜上所述，原告本於系爭協議書第1 條約定請求被告給付60
    0,000 元及自支付命令送達翌日即95年6 月6 日起至清償日
    止按年息5%計算之利息，為有理由，應予准許。
六、結論：本件原告之訴為有理由，並依民事訴訟法第78條，判
    決如主文。
中    華    民    國    95    年    8     月    30    日
                      民事第二庭法  官  鄭月霞
正本係照原本作成。
如對本判決上訴，須於判決送達後20日內向本院提出上訴狀。
中    華    民    國    95    年    8     月    30    日
                                書記官  余幼芳


司法院資訊處製作；財團法人民間司法改革基金會備份。
